臺灣基隆地方法院刑事判決　　　　　　　 96年度訴字第730號
公　訴　人　臺灣基隆地方法院檢察署檢察官
被　　　告　乙○○
　　　　　　　　　　（另案於臺灣臺北監獄執行中）
上列被告因違反毒品危害防制條例案件，經檢察官提起公訴（96
年度毒偵字第2179號），並經本院合議庭裁定由受命法官獨任進
行簡式審判程序，判決如下：
    主      文
乙○○施用第一級毒品，累犯，處有期徒刑捌月，減為有期徒刑
肆月；又施用第一級毒品，累犯，處有期徒刑捌月，減為有期徒
刑肆月；又施用第一級毒品，累犯，處有期徒刑捌月，減為有期
徒刑肆月。應執行有期徒刑拾月。
    事實及理由
一、本件證據應補充；「被告於本院準備程序及審判程序之自白
    。」，應適用之法條應補充：「被告持有第一級毒品海洛因
    係供施用，其持有之低度行為應為施用之高度行為所吸收，
    不另論罪。查犯罪在96 年4月24日以前者，除中華民國九十
    六年罪犯減刑條例第3條第1項所列各罪經宣告死刑、無期徒
    刑或逾有期徒刑1年6月之刑而應不予減刑以外，其經宣告之
    有期徒刑、拘役或罰金各應依中華民國九十六年罪犯減刑條
    例第2條第1項減其刑期或金額2分之1。茲被告所為施用第一
    級毒品犯行，均係在96 年4月24日以前，且宣告之有期徒刑
    均未逾1年6 月，應依中華民國九十六年罪犯減刑條例第9條
    、第2條第1項第3款規定，就所宣告之有期徒刑各減其刑期2
    分之1，並依同條例第10 條第1項、刑法第51條笫5款之規定
    定其應執行之刑。」外，餘犯罪事實、證據及應適用之法條
    均引用如附件檢察官起訴書之記載。
二、據上論斷，應依刑事訴訟法第273 條之1第1項、第284條之1
    、第299條第1項前段、第310條之2、第454條第2項，毒品危
    害防制條例第10條第1項、第23條第2項，刑法第11條前段、
    第47條第1項、第51條笫5款，中華民國九十六年罪犯減刑條
    例第2條第1項第3款、第7條、第9條、第10條第1項，判決如
    主文。
本案經檢察官甲○○到庭執行職務。
中　　華　　民　　國　　96　　年　　10　　月　　30　　日
                  刑事第四庭法  官    何怡穎
以上正本證明與原本無異。
對於本件判決如有不服，應於收受送達後10日內，向本院提出上
訴書狀，上訴於臺灣高等法院，並按他造當事人之人數附具繕本
。
中　　華　　民　　國　　96　　年　　10　　月　　30　　日
                            書記官    鄭梅君
附錄本案論罪科刑法條：
毒品危害防制條例第十條第一項
施用第一級毒品者，處六月以上五年以下有期徒刑。
附件：
臺灣基隆地方法院檢察署檢察官起訴書
　　　　　　　　　　　　　　　　　　96年度毒偵字第2179號
　　　　　　　　　　　　　　　　　　96年度毒偵字第2180號
　　　　　　　　　　　　　　　　　　96年度毒偵字第2181號
　　被　　　告　乙○○　男　31歲（民國○○年○月○○日生）
　　　　　　　　　　　　住基隆市○○區○○路25巷20號
                        （另案在臺灣臺北監獄執行中）
　　　　　　　　　　　　國民身分證統一編號：Ｚ000000000號
上列被告因違反毒品危害防制條例案件，業經偵查終結，認應提
起公訴，茲敘述犯罪事實、證據並所犯法條如下：
　　　　犯罪事實
一、乙○○前因施用第二級毒品安非他命案件，經強制戒治於民
    國89年8月3日期滿，由本署檢察官於89年11月21日以89年度
    戒毒偵字第114號為不起訴處分確定。復因施用第一級毒品
    案件，經臺灣基隆地方法院於92年1月30日以91年度訴字第
    604號判處有期徒刑8月確定，於93年6月29日執行完畢。再
    因施用第一、二級毒品案件，經同法院於94年6月22日以94
    年度訴字第275號各判處有期徒刑1年、7月確定，應執行有
    期徒刑1年6月，於95年11月22日執行完畢。又因於96年2月
    8日、同年月12日施用海洛因案件，經臺灣高等法院於96年7
    月12日以96年度上訴字第2331號分別判處有期徒刑8月、8月
    確定，應執行有期徒刑1年2月（現執行中）。詎其猶不知悔
    改，復於96年2月28日下午10時30分許，在基隆市○○路某
    公廁施用第一級毒品海洛因；再於96年3月26日上午6時30分
    許，在基隆市○○區○○路25巷20號住處施用第一級毒品海
    洛因；又於96年3月29日上午8時，在在基隆市○○區○○路
    25巷20號住處施用第一級毒品海洛因。嗣先後於：（一）96
    年3月2日下午2時20分，在基隆市○○區○○路25巷內，為
    警查獲，並採驗尿液呈毒品嗎啡陽性反應。（二）96年3月
    28日，為警因強盜另案通知到場，經其坦承施用毒品並採驗
    呈液呈毒品嗎啡陽性反應。（三）96年3月31日，為警因竊
    盜另案通知到場，經其坦承施用毒品並採驗呈液呈毒品嗎啡
    陽性反應，始查知上情。
二、案經基隆市警察局第二分局報告偵辦。
　　　　證據並所犯法條
一、上揭犯罪事實業經被告乙○○警詢中坦承不諱，復有台灣尖
    端先進生技醫藥股份有限公司尿液檢驗報告3紙、不起訴處
    分書、起訴書、刑事判決及刑案資料查註紀錄表附卷可稽，
    被告犯嫌均堪予認定。
二、核被告所為，係犯毒品危害防制條例第10條第1項之施用第
    一級毒品罪嫌。所犯上開3罪，犯意各異，行為互殊，請予
    分論併罰。再被告於受有期徒刑執行完畢後，5年內故意再
    犯有期徒刑以上之罪，有本署刑案資料查註紀錄表附卷可稽
    ，請依累犯規定加重其刑。
三、依毒品危害防制條例第23條第2項、刑事訴訟法第251條第1
    項提起公訴。
　　此  致
臺灣基隆地方法院
中　　華　　民　　國　　96　　年　　9 　　月　　14　　日
                              檢察官  林  伯  宇
本件正本證明與原本無異
中　　華　　民　　國　　96　　年　　9 　　月　　17　　日
                              書記官  辜  鈞  珩
附錄所犯法條：
毒品危害防制條例第10條
施用第一級毒品者，處 6 月以上 5 年以下有期徒刑。
施用第二級毒品者，處 3 年以下有期徒刑。
